臺灣高等法院民事裁定
109年度勞聲字第129號
聲  請  人  姜榮昇  

上列聲請人因與相對人復興保全股份有限公司間訴訟救助事件，
對於中華民國109年5月18日臺灣士林地方法院109年度救字第60
號裁定提起抗告（本院109年度勞抗字第57號），並聲請訴訟救
助，本院裁定如下：
    主  文
聲請駁回。
    理  由
一、按當事人因無資力支出訴訟費用而聲請訴訟救助者，關於無
    資力支出訴訟費用之事由，應提出可使法院信其主張為真實
    並能即時調查之證據，以釋明之，此觀民事訴訟法第109條
    第2項、第284條規定自明。所謂無資力支出訴訟費用，係指
    窘於生活，且缺乏經濟信用，並無籌措款項以支出訴訟費用
    之信用技能者而言（最高法院43年台抗字第152號裁定意旨
    參照）。又法院調查聲請人是否無資力支出訴訟費用，專就
    聲請人提出之證據為之，如聲請人未提出證據，或依其提出
    之證據，未能信其無資力支出訴訟費用之主張為真實，即應
    將其聲請駁回，並無派員調查之必要（最高法院108年台抗
    字第433號裁定意旨參照）。
二、查兩造間確認僱傭關係存在等事件，聲請人不服臺灣士林地
    方法院（下稱士林地院）民國（下同）109年5月18日109年
    度救字第60號裁定，提起抗告，並聲請訴訟救助。聲請人雖
    主張伊自100年11月即失業迄今，目前無業且無收入，生活
    困難，且無固定資產等情，並提出107年度綜合所得稅各類
    所得資料清單、勞工保險被保險人投保資料表、全國財產稅
    總歸戶財產查詢清單、臺北地院108年度救字第302號裁定、
    法律扶助申請收據等影本為憑（本院卷第13-21頁）。惟就
    上開所得資料清單、財產查詢清單以觀，僅顯示聲請人無財
    產稅籍內容，及107年度領有薪資所得新臺幣（下同）29,33
    0元，尚不足以釋明聲請人確係窘於生活，且已缺乏籌措抗
    告裁判費1,000元之信用或技能，致無力支付本件應納之抗
    告費。至聲請人之勞工保險被保險人投保資料表，雖顯示其
    自100年1月28日即退保，然其於107年間仍有薪資所得，已
    如前述，是該勞工保險投保資料表，亦無法釋明聲請人自退
    保後即無任何其他所得收入來源，致無資力繳納抗告裁判費
    1,000元。另臺北地院108年度救字第302號裁定固准許聲請
    人另案之訴訟救助聲請，惟無拘束本院之效力，且該裁定係
    針對訴訟事件之訴訟費用而為，本件屬抗告裁判費1,000元
    ，亦無從比附援引。聲請人復未釋明符合勞動事件法第14條
    第1項所定社會救助法規定之低收入戶、中低收入戶，或符
    合特殊境遇家庭扶助條例第4條第1項之特殊境遇家庭，而有
    視為無資力支出訴訟費用情形。揆諸首揭說明，其所為訴訟
    救助之聲請，即無從准許，應予駁回。
三、據上論結，本件聲請為無理由，爰裁定如主文所示。　　
中　　華　　民　　國　　109 　年　　7 　　月　　1 　　日
                  勞動法庭 
                      審判長法  官  方彬彬 
                            法  官  謝永昌
                            法  官  李慈惠 
正本係照原本作成。
如不服本裁定，應於收受送達後10日內向本院提出抗告狀，並應
繳納抗告費新臺幣１千元。
中　　華　　民　　國　　109 　年　　7 　　月　　1 　　日
　　　　　　　　　　　　　
　　　　　　　　　　　　　  書記官  黃麗玲